福建金門地方法院刑事判決　　　　　　　95年度簡上字第18號
上　訴　人　福建金門地方法院檢察署檢察官
被　　　告　乙○○
上列上訴人因被告傷害案件，不服本院95年度城簡字第101號，
中華民國95年9月25日第一審判決（聲請簡易處刑案號：福建金
門地方法院檢察署95年度偵字第334號）提起上訴，本院判決如
下：
    主  文
上訴駁回。
    事  實
一、乙○○於民國95年5月22日上午5時30分許，在金門縣金湖鎮
    夏興85號2樓之居處，因聽聞友人轉述其男友與甲○○嬉戲
    ，並有親吻甲○○之行為而心生憤怒，竟基於傷害人身體之
    犯意，持木製小板凳毆打甲○○頭部，並拉扯其手臂，致甲
    ○○受有枕部腫傷2x2公分、右上臂線狀瘀傷2x0.3公分等傷
    害。
二、案經甲○○訴請金門縣警察局金湖警察所報請福建金門地方
    法院檢察署檢察官偵查並聲請簡易判決處刑。
    理  由
壹、證據能力之論斷：
一、行政院衛生署臺中醫院95年5月22日診斷證明書 (下稱診斷
    證明書)，有證據能力：
(一)、查本件診斷證明書，僅有單純之結論性記載，並未如一般
      鑑定報告，有詳述鑑定過程及鑑定結論。從而，診斷證明
      書之性質，與鑑定報告仍屬有別。
(二)、又刑事訴訟法第159條之4第2款之文書，必須係從事業務
      之人，於業務上或通常業務過程中「所須製作」之紀錄文
      書、證明文書始足當之。衡諸常情，從事醫療業務之醫生
      ，於通常業務過程所須製作之文書，充其量僅係病歷報告
      ，至於診斷證明書，係依病患個案請求，由醫師事後，依
      其記憶或參酌病歷報告，將病患之情形，作一結論性之記
      載，故性質上亦與前開規定有間。
(三)、然診斷證明書係由醫師本其專業知識所作成，客觀上顯然
      具有一般可信性，故性質上應屬刑事訴訟法第159條之4第
      3款所稱「其他於可信之特別情況下所製作之文書」，仍
      具有證據能力，得為證據。
二、甲○○於司法警察調查中所為之陳述，有證據能力：
(一)、按刑事訴訟法第159條第1項雖規定，被告以外之人於審判
      外之言詞或書面陳述，除法律有規定者外，不得作為證據
      。惟同法第159條之5第1項規定，被告以外之人於審判外
      之陳述，雖不符同法第159之1至159條之4之規定，而經當
      事人於審判程序同意作為證據，法院審酌該言詞陳述或書
      面陳述作成時之情況，認為適當者，亦得為證據。
(二)、經查，甲○○於台中市警察局第二分局之證述，屬被告以
      外之人於審判外所為之言詞陳述，依刑事訴訟法第159 條
      第1項規定，本不得作為證據，然被告於本院準備程序及
      本院審理期日調查證據時，均明示同意使用警詢筆錄作為
      證據，且本院審酌甲○○前開言詞陳述作成時之情況，並
      無任何不法情事，認為適當，有證據能力。
三、甲○○於偵查中向檢察官所為之陳述，有證據能力：
(一)、按刑事訴訟法第159條之1第2項規定，被告以外之人於偵
      查中向檢察官所為之陳述，除顯有不可信之情況者外，得
      為證據。
(二)、甲○○於偵查中向檢察官所為之陳述，雖係被告以外之人
      於審判外所為之言詞陳述，但均係以證人身分具結後所為
      之陳述，且依其等言詞陳述作成時之情況，並無顯有不可
      信之情事，依照上開法律規定，得為證據。
貳、事實之認定：
    被告承認有於前開時、地，以小板凳毆打甲○○，致甲○○
    受有如事實欄所述之傷害，核與告訴人甲○○於警詢中及檢
    察官面前以證人身分具結所為之供述相符，有其警詢筆錄、
    偵訊筆錄及行政院衛生署臺中醫院出具之診斷證明書各一份
    在卷可資佐證，故被告之自白，與事實相符，事證已臻明確
    ，被告傷害之犯行堪以認定。
參、論罪科刑部分：
一、按被告行為後，刑法業於94年2月2日修正公布，95年7月1日
    起施行，復按行為後法律有變更者，適用行為時之法律，但
    行為後之法律有利於行為人者，適用最有利於行為人之法律
    ，修正後刑法第2條第1項定有明文。此條規定係規範行為後
    法律變更所生新舊法律比較適用之準據法，本身尚無新舊法
    比較之問題，於新法施行後，應一律適用新法第2條第1項之
    規定，為「從舊從輕」之比較。而本次法律變更，比較時應
    就罪刑有關之共犯、未遂犯、想像競合犯、牽連犯、連續犯
    、結合犯，以及累犯加重、自首減輕暨其他法定加減原因（
    如身分加減）與加減例等一切情形，綜其全部罪刑之結果而
    為比較（最高法院95年5月23日95年度第8次刑事庭會議決議
    參照）。茲分別說明如下：
  (一)、罰金刑部分：
        查刑法第277條第1項之傷害罪，有關罰金刑部分，依刑
        法施行法第1條之1第2項前段之規定，提高為30倍，即
        新臺幣三萬元以下，修正前後有關罰金刑之最高額並無
        不同。然就罰金刑之最低額部分，依刑法第33條關於罰
        金數額之規定，由銀元1元即新臺幣3元以上，修正為新
        臺幣一千元以上，新舊法比較結果，顯然以舊法有利於
        行為人。
  (二)、關於易科罰金之折算標準，依被告行為時之刑法第41條
        第1項、罰金罰鍰提高標準條例第2條規定，係以銀元10
        0元、200元或300元，即新臺幣300元、600元或900元折
        算1日；依修正後刑法第41條第1項，則係以新臺幣1,00
        0元、2, 000元或3,000元折算1日，經比較新舊法，以
        被告行為時之法律對被告較為有利。
  (三)、綜合上述各條文修正前、後之比較，自應整體適用有利
        於被告之行為時法，即修正前刑法之相關規定及罰金罰
        鍰提高標準條例第1條前段、第2條。
二、核被告所為，係犯刑法第277條第1項傷害罪。
三、量刑部分：
    本院審酌被告高中肄業，知識程度不低。被告早年與告訴人
    熟識，而相約就讀高職夜間部，同班同學相處三個月。於案
    發時同於金門地區夏之興酒店上班，有同事情誼，感情甚篤
    。案發前，被告自友人處輾轉知悉告訴人與被告男友嬉戲，
    並讓被告男友親吻，使被告心生不滿，而啟犯罪動機，此據
    被告供明在卷，且為告訴人所不否認。告訴人明知被告有男
    友，仍未顧及朋友感受，而有親暱行為，引發被告犯罪動機
    ，亦非全然無責。且告訴人僅受有枕部2x2公分腫傷、右上
    臂線狀瘀傷2x0.3公分等輕微傷害，被告犯後亦以簡訊向告
    訴人致歉，並相約面談和解事宜，因告訴人爽約而作罷，此
    有被告提出之簡訊列印單4張附卷可佐，被告於審理時亦一
    再請求告訴人諒解，犯後態度尚稱良好，但告訴人並無和解
    意願等一切情狀，認為原審引用刑法第277條第1項、修正前
    刑法第41條第1項前段，罰金罰鍰提高標準條例第1條前段、
    第2條，判處被告拘役30日，並諭知以銀元300元折算1日之
    易科罰金之折算標準，認事用法俱無違誤，量刑亦稱妥適。
    從而，上訴人引用告訴人請求上訴之理由，以被告未與告訴
    人和解，原審量刑過輕，而指摘原判決不當，為無理由，應
    予駁回。
肆、據上論斷，依刑事訴訟法第455條之1第1項、第3項、第368
    條，判決如主文。
本案經檢察官席時英到庭執行職務。
中　　華　　民　　國　　96　　年　　1　　月　　17　　日
                       刑事庭審判長法  官  康樹正
                                   法  官  魏玉英
                                   法  官  林慶郎
本件不得上訴。
上正本證明與原本無異。
                                   書記官  陳鴻璋
中　　華　　民　　國　　95　　年　　1　　月　　17　　日
